【裁判字號】    97,上訴,803
【裁判日期】    970513
【裁判案由】    強盜等
【裁判全文】
臺灣高等法院臺中分院刑事判決         97年度上訴字第803號
上  訴  人
即  被  告  丙○○
                    現於臺灣台中看守所
選任辯護人  蕭文濱律師
上列上訴人因強盜等案件，不服臺灣臺中地方法院96年度訴字第
4245號中華民國97年2月5日第一審判決（起訴案號：臺灣臺中地
方法院檢察署96年度偵字第22737號），提起上訴，本院判決如
下：
    主  文
上訴駁回。
    事  實
一、丙○○素行不佳，有多次詐欺、偽造文書及竊盜之前科，甫
    因竊盜案件，分別經法院判處有期徒刑4月、8月，定應執行
    刑11月確定，嗣依中華民國96年罪犯減刑條例減為5月15日
    ，於96年7月16日執行完畢出監。胡勝患有器質性腦徵候群
    ，因其精神障礙，導致其衝動控制、現實感及判斷力差，且
    無法預期行為可能造成之後果，使依其辨識而行為之能力，
    顯著降低，於精神狀態已達於耗弱程度。(一)於96年9月23日
    凌晨3時15分許，意圖為自己不法之所有，攜帶其所有、客
    觀上足供兇器使用之剪刀1把，至臺中縣大里市○○路○段36
    0巷內，以前開剪刀破壞戊○○所有之車牌號碼8L-3700號自
    用小客車左、右前車門及行李箱門鎖後（毀損部分未據告訴
    ），竊取戊○○所有置於車內之現金新臺幣（下同）100元
    、ＭＰ３一台及行車執照1張得手後。(二)復另行起意，意圖
    為自己不法之所有，再持用上開剪刀撬開乙○○所有之車牌
    號碼8B-7950號自用小客車車門鎖後（毀損部分未據告訴）
    ，竊取乙○○所有置於車上之信用卡1張、現金約150元、高
    速公路回數票7張、加油贈品兌換券5張及煙灰缸1個等物得
    手。嗣因丙○○不慎觸動車輛防盜器而驚醒乙○○、丁○○
    2人，乙○○、丁○○旋即下樓出門追捕甫自車號8L-3700自
    小客車內離去之丙○○，丙○○即在乙○○、丁○○等人視
    線範圍追躡中，迨至臺中縣大里市○○路○段405號前時，乙○○從後追及並抱住丙○○，欲攔阻其再度往前逃跑，惟丙○○為脫免逮捕，奮力掙扎後，竟基於傷害之犯意，當場轉
    身並以右手持上開剪刀刺向乙○○左後背部，丁○○在後見
    狀，隨即以左手抓住剪刀刀刃支點處，丙○○仍不鬆手，持
    續施強力欲以該剪刀刺向乙○○左後背部，致上開剪刀仍在
    乙○○左胸壁及後背部劃割，而當場對乙○○、丁○○施以
    強暴行為，使乙○○、丁○○均難以抗拒，致乙○○受有左
    胸壁及背部擦割傷等之傷害，丁○○則受有左手撕裂傷等之
    傷害。嗣於丁○○與丙○○奪取剪刀過程中，乙○○即伺機
    將丙○○壓制於地上，丁○○再將丙○○手上之剪刀奪下，
    在場其他路人見狀後，遂報警後經警接獲通報前往逮捕，並
    扣得剪刀1把。
二、案經乙○○、丁○○訴由臺中縣警察局霧峰分局報告臺灣臺
    中地方法院檢察署檢察官偵查起訴。
    理  由
一、證據能力方面：
    按被告以外之人於審判外之言詞或書面陳述，除法律有規定
    者外，不得作為證據，刑事訴訟法第159條第1項固定有明文
    。惟被告以外之人於審判外之陳述，雖不符同法第159條之1
    至之4之規定，而經當事人於審判程序同意作為證據，法院
    審酌該言詞陳述或書面陳述作成時之情況，認為適當者，亦
    得為證據。又當事人、代理人或辯護人於法院調查證據時，
    知有第159條第1項不得為證據之情形，而未於言詞辯論終結
    前聲明異議者，視為有前項之同意，同法第159條之5亦定有
    明文。查本案證人戊○○、乙○○、丁○○等於警詢中之指
    述，為審判外之陳述而屬傳聞證據。公訴人、被告及辯護人
    於原審及本院準備程序、審判程序中，對於前述證人於警詢
    中之陳述，均未爭執其證據能力，且迄本院言詞辯論終結前
    亦未聲明異議。本院審酌渠等陳述作成時之情況，核無違法
    取證或其他瑕疵，認為以之作為證據為適當，上開證人於審
    判外之陳述及相關證據資料，自得做為證據，合先敘明。
二、訊據上訴人即被告丙○○（以下稱被告）對於竊盜部分雖於
    本院準備程序中為認罪之陳述，惟否認有竊得ＭＰ３、行車
    執照之情事，並矢口否認有準強盜犯行，先後辯稱：竊盜部
    分我並沒有偷ＭＰ３，也沒有偷行車執照；強盜部分，我只
    是撬開車門，警報器響了，我就跑了，我把煙灰缸丟掉，他
    們追出來，我跑過安全島，他們追到我的時候一直打我，乙○○追到之後打我的頭，我用手保護我的頭部，我跟他們說
    饒我一命，但他們還是一直打我，他們兩個人各抓一隻手，
    把我壓制在地上，我並沒有用剪刀將對方刺傷，丁○○的手
    會受傷，是因為我被打了以後，趴在地下，丁○○用手來抓
    我的剪刀，因為剪刀是開開的，所以丁○○抓到刀刃的地方
    才受傷。乙○○為何會受傷我也不知道。我當時被壓著，不
    可能反抗云云，經查：
  (一)被告於96年9月23日凌晨3時15分許，攜帶其所有、客觀上足
    供兇器使用之剪刀1把，至臺中縣大里市○○路○段360巷內
    ，以前開剪刀破壞戊○○所有之車牌號碼8L-3700號自用小
    客車左、右前車門及行李箱門鎖後（毀損部分未據告訴），
    竊取戊○○所有置於車內之現金100元、ＭＰ３一台及行車
    執照1張得手後。復另行起意，再持用上開剪刀撬開乙○○
    所有之車牌號碼8B-7950號自用小客車車門鎖後（毀損部分
    未據告訴），竊盜乙○○所有置於車上之信用卡1張、現金
    約150元、高速公路回數票7張、加油贈品兌換券5張及煙灰
    缸1個等物得手等情，業經被害人戊○○、乙○○於警詢、
    偵查中證述綦詳，復有贓物認領保管單2紙、刑案現場測繪
    圖、現場照片18張在卷可證，復有扣案之剪刀1把可資佐證
    ，且被告亦坦承有行竊行為，雖其辯稱並未竊取ＭＰ３、行
    車執照云云，並無可採，被告此部分竊盜犯行，應足認定。
  (二)被告遭告訴人乙○○、丁○○追捕之過程，業經證人乙○○
    於原審審理時證述：「（問：為何要去圍捕被告？）因為他
    偷我的車，我的車的防盜器在叫，我被防盜器吵起來。」、
    「（問：你們當時有幾人圍捕被告？）我在樓上看，我弟弟
    在隔壁間，我看的時候，是看到被告從車門出來，我下去的
    時候，我弟弟已經在我前面。」、「（問：你們是徒手抓被
    告？）我是徒手抓。我弟弟有拿掃把。」、「（問：追到被
    告時，是如何抓？）我是先左手從被告的背後抓，可是沒有
    抓到，我就往前跳抱住被告，我的右手就扣到被告的脖子上
    ，可是被告比我高，比我有力，我抓不住他，他就掙扎，他
    的右手有拿東西，身體往左轉要刺我，我沒有看到，是我弟
    弟看到，我弟弟就擋住被告的剪刀，當時被告抓剪刀的時候
    ，是抓住一邊的刀柄，刀刃部分是張開的，被告要刺我，我
    弟弟伸手去抓到剪刀刀刃中間支點處，刺的那一下，有刺到
    我的左後背，我弟弟搶到被告的刀子後，那時我就把被告壓
    在地上，我弟弟就把剪刀硬搶下來，但是怎麼搶下來，我不
    知道，那時剛好有路人來，就去叫警察。」、「（問：你抓
    住被告前，你弟弟有無攻擊被告的動作？）我弟弟拿掃把追
    被告，但是被告跑很快，我弟弟就拿掃把要去撥他，我弟弟
    是拿掃把柄那端，但是有沒有打到被告，我不知道，之後，
    我弟弟就將掃把丟出去。」、「（問：從防盜器響起，被告
    有無一直在你的視線範圍內？）我從家裡樓上下來那段時間
    沒有之外，其他的時候都在我的視線範圍內。我從樓上下來
    出門有看到被告躲在柱子旁邊，之後被告就往國光路跑，我
    的視線都有看到被告，始終追著他跑。」等語（見原審卷第
    63至65頁），與其與警詢、偵查中所述並無二致（見警卷第
    9至11頁、偵查卷第16至17頁）。
  (三)證人丁○○於原審審理時證述：「（問：96年9月23日凌晨
    有無參與圍捕被告？）有。」、「（問：當時你在抓被告時
    ，是誰先追到被告？）是我們一起追，應該是乙○○先追到
    。」、「（問：你有無拿工具追被告？）我有拿掃把。」、
    「（問：有無拿掃把打到被告？）有，是在追逐的過程中，
    我有打到被告。」、「（問：你是拿掃把的哪一部分？）我
    是拿掃把有毛的那一端。」、「（問：打到被告何處？）我
    有打到被告的腳。」、「（問：有無打到被告的手？）沒有
    。」、「（問：之後發生何事？）之後被告跌倒，他就起身
    再跑，就被乙○○抓到，乙○○空手抓到被告的衣服，他們
    就站著扭打在一起，就是抓來抓去，乙○○先抓到被告的左
    手，兩人就扭打在一起，那時，我站在被告的後方，他們二
    人是面對面，之後我就看到被告的右手從口袋拿出東西，要
    從乙○○的後背部由上往下刺下去，我發現時，就用左手去
    抓住被告的剪刀，我的右手抓住被告的衣服，被告那時是拿
    剪刀的其中一邊的柄，我是抓到剪刀刀刃的其中一邊，那一
    刀有畫到乙○○的背部，之後還是扭打在一起，我就將剪刀
    搶下，乙○○再把被告壓在地上，之後路人就請警察過來。
    」、「（問：你發現被告右手拿東西要往乙○○的背部刺下
    去時，你站在何處？）我站在被告的右後方。」、「（問：
    當時你是面對被告的前面還是後面？）後面。」、「（問：
    你站在被告的右後方，被告出手時，你是否就出手擋住？）
    第一下沒有刺到，第二下被告手抬起往下刺時，我就抓住被
    告的手，剪刀還有在乙○○的背部畫來畫去。」等語（見原
    審卷第66至67頁），與其與警詢、偵查中所述並無二致（見
    警卷第15至17頁、偵查卷第17頁）。經核證人乙○○、丁○○就其等追躡被告後，被告欲以剪刀刺傷證人乙○○，遭丁○○即時制止後，被告仍持續持剪刀對其等2人施以強暴等
    情，亦經證人乙○○、丁○○證述明確，雖其等2人就追捕
    過程中，證人丁○○如何持掃把阻止被告逃離現場之小細節
    稍有出入，惟當時事發緊迫，且情況危急之際，事發至今又
    時隔一段時日，兩人於記憶上難免不清而致出入之處，惟亦
    難為被告有利之認定。此外，復有診斷證明書2紙在卷可資
    佐證（見警卷第31、32頁），足認告訴人乙○○、丁○○因
    欲逮捕被告，而遭被告攻擊而受有前開傷害自明。
  (四)又扣案之剪刀1把，雖其刀刃鋒利，惟其兩端並非尖端，此
    經原審審理時當庭勘驗無誤（見原審卷第73頁），是被告持
    之以攻擊告訴人乙○○、丁○○，使其分別受有左胸壁及背
    部擦割傷、左手撕裂傷等傷害，與常理無違，是被告辯稱以
    告訴人所證述之過程，告訴人等人所受之傷害應係刺傷，而
    非割傷云云，顯屬無稽。
  (五)復按刑法第329條準強盜罪之規定，將竊盜或搶奪之行為人
    為防護贓物、脫免逮捕或湮滅罪證而當場施強暴、脅迫之行
    為，視為施強暴、脅迫使人不能抗拒而取走財物之強盜行為
    ，乃因準強盜罪之取財行為與施強暴、脅迫行為之因果順序
    ，雖與強盜罪相反，卻有時空之緊密連接關係，以致竊盜或
    搶奪故意與施強暴、脅迫之故意，並非截然可分，而得以視
    為一複合之單一故意，亦即可認為此等行為人之主觀不法與
    強盜行為人之主觀不法幾無差異；復因取財行為與強暴、脅
    迫行為之因果順序縱使倒置，客觀上對於被害人或第三人所
    造成財產法益與人身法益之損害卻無二致，而具有得予以相
    同評價之客觀不法。故擬制為強盜行為之準強盜罪構成要件
    行為，雖未如刑法第328條強盜罪之規定，將實施強暴、脅
    迫所導致被害人或第三人不能抗拒之要件予以明文規定，惟
    必於竊盜或搶奪之際，當場實行之強暴、脅迫行為，已達使
    人難以抗拒之程度，其行為之客觀不法，方與強盜行為之客
    觀不法相當，而得與強盜罪同其法定刑（司法院釋字第630
    號解釋意旨參照）。查本件證人乙○○、丁○○發現被告竊
    盜時，自後追捕被告，證人乙○○自後抱住被告，被告為脫
    免逮捕，即拿剪刀往證人乙○○左後背刺下，雖遭證人丁○○即時抓住剪刀，惟被告仍持續施以強暴力量，致剪刀仍在
    乙○○身上擦割，且致證人丁○○左手同時受有前開傷害，
    後丁○○與丙○○奪取剪刀中，乙○○方伺機將丙○○壓制
    於地上，丁○○再將丙○○手上之剪刀奪下，在場其他路人
    見狀後，遂報警經警倒場處理之事實，業如前述，堪認被告
    於竊盜之際，當場以剪刀實行強暴行為，在客觀上已達使人
    難以抗拒之程度，是被告辯稱未主動刺傷乙○○、丁○○等
    人，其等係因壓制被告後，欲奪下被告手中之剪刀，不慎遭
    已變形之刀刃劃傷云云，不足採信。又縱被告於案發後為乙○○、丁○○壓制住，丁○○並將被告手上之剪刀拿下來，
    由路人報警後經警到場處理，然此並無解於被告已成立之犯
    行。被告之選任辯護人另為被告辯稱：被告遭告訴人逮捕及
    發生肢體衝突之地點，距離竊車現場已約100公尺，並非「
    竊案現場」，且依乙○○第一審證述，被告在乙○○及丁○○從家裡樓上下來那段時間，並沒有在告訴人（上訴理由狀
    誤載為被告）視線範圍內，在告訴人從樓上下來出門後，始
    見被告往國光路跑，再依丁○○第一審證述約追了五分鐘始
    追到被告。由此足見，被告行竊後，因被竊車輛防盜器響起
    ，即脫離現場，雖後告訴人乙○○、丁○○自其樓上下樓出
    門追捕被告，而於行竊現場一百公尺外追及被告（上訴理由
    狀誤載為告訴人）並發生肢體衝突，既被告並非於行竊後即
    一直在告訴人視線所及之範圍內，且告訴人於下樓後開始追
    捕被告之時，被告已脫離行竊現場，縱被告於受告訴人逮捕
    之時有對告訴人施以強暴脅迫之行為，亦不該當刑法第329
    條準強盜罪之「當場」施強暴之要件；又被告並非基於脫免
    逮捕之目的，而主動攻擊告訴人，對告訴人施強暴之行為，
    亦未達到使告訴人不能抗拒之程度，自難論以刑法第329條
    之罪云云。惟依證人乙○○、張國輝證述之情節，其二人在
    防盜器響起後，看到有人在車內行竊物品，下樓出門後，看
    見被告站在台中縣大里市○○路○段360巷口（距離約10公尺
    ），躲在柱子旁邊，之後被告就往國光路跑，視線都有看到
    被告，始終追著被告跑等情，可見被告在犯案現場即被發現
    而遭追躡，並非在犯罪現場以外之地點被發現；再依本件案
    發前後經過情節觀之，被告確係於其被發現竊盜後，被追躡
    之過程中，主動持剪刀對告訴人二人攻擊，而施以強暴，並
    刺傷告訴人，亦據告訴人等在警詢、偵查及原審證述甚詳，
    亦足認被告所實施之強暴行為，已經足使告訴人不能抗拒之
    程度，即符合準強盜之犯罪構成要件，自應依準強盜之罪責
    論擬。選任辯護人所辯各節，亦無可採，均予敘明。
  (六)綜上所述，被告所辯，顯係嗣後卸責之詞，不足採信。本件
    事證明確，被告犯行堪以認定。
三、按刑法第321條第1項第3款之攜帶兇器竊盜罪，所謂「兇器
    」之種類並無限制，凡客觀上足對人之生命、身體、安全構
    成威脅，具有危險性之兇器均屬之，且只須行為人於行竊時
    有攜持此種具有危險性之兇器為已足，並不以攜帶之初有行
    兇之意圖為必要。查本件被告行竊時所攜帶之剪刀1把，如
    以之攻擊於人之身體，將致人體受傷，對人之生命、身體造
    成危險，於客觀上顯屬具有危險性之兇器無訛。又按刑法第
    329條之以強盜論，即以強盜罪相當條文處罰之意，並非專
    以第328條第1項之強盜論，故第330條所謂犯強盜罪，不僅
    指自始犯強盜罪者而言，即依第329條以強盜論者，亦包括
    之，最高法院42臺上字第523號亦著有判例可資參照。核被
    告犯罪事實一、(一)所為，係犯刑法第321條第1項第3款之攜
    帶兇器加重竊盜犯行。犯罪事實欄一、(二)所為，係犯刑法第
    330條第1項之攜帶兇器竊盜，因脫免逮捕，而當場施以強暴
    罪、刑法第277條第1項之傷害罪。又按所謂接續犯，係指數
    行為於同時同地或密切接近之時地實施，侵害同一之法益，
    各行為之獨立性極為薄弱，依一般社會健全觀念，在時間差
    距上，難以強行分開，在刑法評價上，以視為數個舉動之接
    續施行，合為包括之一行為予以評價，較為合理，而為包括
    之一罪（最高法院86年台上字第3295號判例參照）。亦即以
    單一之犯意，單一行為之數個舉動，接續進行同一犯罪，在
    犯罪完成以前，其各個舉動均屬犯罪行為之一部，而接續地
    侵害同一人之同一法益，始得謂係接續犯；如係數個犯罪行
    為，時間上先後次序可分，所侵害者乃非同一人管領之個別
    數法益，則各行為間自均可獨立成罪，不得論以接續犯。故
    多次之竊行，除被竊之客體在客觀上可視為屬於同一監督權
    範圍外，須侵害同一之法益，且各行為之獨立性極為薄弱，
    依一般社會健全觀念，在時間差距上，難以強行分開，始足
    成立接續犯。經查，本件被告上開二次行竊行為，雖係時間
    密接，因各該財物所有權歸屬不同被害人，侵害法益不同，
    且行竊地點路邊，亦非屬同一監督權範圍，則被告主觀上對
    於二次行竊之車輛分屬不同人所有一節，應有所認識，足認
    被告上開二次犯行，均係基於各別之犯意而為，是被告分次
    竊取戊○○、乙○○之物，應屬獨立可分，難認係接續犯，
    其所犯上開竊盜犯行，犯意各別，行為互殊，侵害法益亦異
    ，顯係基於各別犯意而為之，應予分論併罰，公訴意旨認此
    部分為接續犯，容有誤會。另被告對被害人乙○○、丁○○
    之傷害行為，係為脫免逮捕同一犯罪目的下之接續強暴行為
    ，而致其二人成傷，被告以一強暴行為，同時觸犯刑法第33
    0條第1項及同法第277條第1項之普通傷害罪，及致二被害人
    成傷，為一行為觸犯數罪之想像競合犯，應依刑法第55條之
    規定從一重之攜帶兇器竊盜，因脫免逮捕，而當場施以強暴
    罪處斷。公訴意旨認此部分傷害行為與前開加重準強盜行為
    為數罪，容有誤會。查被告素行非佳，有多次詐欺、偽造文
    書及竊盜之前科，甫因竊盜案件，分別經法院判處有期徒刑
    4月、8月，定應執行刑11月確定，嗣依中華民國96年罪犯減
    刑條例減為5月15日，於96年7月16日執行完畢出監，有臺灣
    高等法院被告前案紀錄表及臺灣臺中地方法院檢察署刑案資
    料查註紀錄表各一份在卷可參，其受有期徒刑之執行完畢後
    ，5年之內故意再犯本件有期徒刑以上之罪，均為累犯，應
    依法各加重其刑。又查，被告罹患重度精神障礙，有中華民
    國身心障礙手冊1份在卷可參（鑑定日期為95年9月8日，偵
    查卷第29頁），經原審法院將其送請行政院衛生署草屯療養
    院鑑定其案發時之精神狀況，鑑定結果略以：「綜合以上胡
    員過去生活史、疾病史與身體檢查、精神狀態檢查及心理評
    估等結果。本院認為胡員案發前數年因罹器質性腦徵候群，
    除精神狀況外，其整體功能顯著退化，為慢性精神障礙病患
    。案發當下其衝動控制、現實感及判斷力差，且無法預期此
    行為可能造成的後果，故本院認定其於犯罪時精神狀態已達
    精神耗弱之程度。」有該院96年12月27日草療精字第0060
    號函附刑事鑑定報告書1份在卷可按（見原審卷第50至53頁
    ）。足認被告於案發時有因精神障礙，致依其辨識而行為之
    能力顯著減低之情況，爰依刑法第19條第2項規定減輕其刑
    ，並均依法先加後減之。
四、原審審酌被告素行不佳，復犯本案，顯然不知警惕，犯後迄
    未賠償被害人之損失，且於竊盜行為遭發覺後，為脫免逮捕
    ，施加強暴行為之暴力手段，不僅侵害個人之財產法益，且
    破壞社會之安全秩序，復飾詞否認部分犯行，對於其所施之
    強暴行為毫無悔意等一切情狀，引用刑事訴訟法第299條第1
    項前段，刑法第321條第1項第3款、第330條第1項、第277條
    第1項、第55條、第19條第2項、第47條第1項、第51條第5款
    、刑法施行法第1條之1第1項、第2項前段，就加重竊盜部分
    ，量處有期徒刑七月；就加重準強盜部分，量處有期徒刑四
    年，並就有期徒刑部分，定應執行有期徒刑四年五月。又以
    被告於案發時業已處於精神耗弱狀態，足認其衝動控制力不
    佳，且其屢屢持足供兇器使用之器具竊取他人車內物品，對
    社會治安具有相當之潛在性危險，依其情形，顯然有再犯並
    危害公共安全之虞，為求能給予被告適當之治療，使其能再
    度回歸正常社會生活，原審認依其精神狀態，宜於刑之執行
    前施以監護處分，以期能讓被告得到較佳之治療效果，並依
    刑法第87條第2項但書、第3項之規定，於刑之執行前，對被
    告施以監護之必要，爰宣付於刑之執行前，令入相當處所施
    以監護，其期間為1年。扣案之剪刀1把，乃被告所有供本件
    犯罪所用之物，應依刑法第38條第1項第2款規定宣告沒收。
    另以保安處分係針對受處分人將來之危險性所為之處置，以
    達教化、治療之目的，為刑罰之補充制度，竊盜犯贓物犯保
    安處分條例第3條第1項之規定，即係本於保安處分應受比例
    原則之規範，使保安處分之宣告，與行為人所為行為之嚴重
    性、行為人所表現之危險性及對於行為人未來行為之期待性
    相當之意旨而制定。本案被告雖有多次竊盜行為，惟本次犯
    行僅有二件，且被告患有精神疾病，已詳如前述，原審認對
    被告宣告適當之刑事處分及上開監護處分，亦足對其產生矯
    正策勵及使其回歸社會常軌之作用，非謂一有以竊盜行為，
    即須諭知強制工作不可，因認尚無併予令其入勞動場所強制
    工作之必要。認事用法均無不合，量刑亦屬妥適，被告上訴
    對竊盜部分避重就輕，復否認準強盜之犯行，均無理由，應
    予駁回。
據上論結，應依刑事訴訟法第368條，判決如主文。
本案經檢察官甲○○到庭執行職務。
中    華    民    國    97    年    5     月    13    日
            刑事刑十一庭  審判長法  官  陳  朱  貴
                                法  官  何  志  通
                                法  官  郭  同  奇
上列正本證明與原本無異。
準強盜部分得上訴。
竊盜部分不得上訴。
如不服本判決應於收受送達後十日內向本院提出上訴狀，其未敘
述上訴之理由者並得於提起上訴後十日內向本院補提理由書（均
須按他造當事人之人數附繕本）。
                                書記官  康  孝  慈
中    華    民    國    97    年    5    月    16    日


司法院資訊處製作；財團法人民間司法改革基金會備份。
